臺灣臺北地方法院民事裁定　　　　　　100年度家聲字第651號
聲　請　人　賴伊信律師即被繼承人張燈樹之遺產管理人
上列聲請人聲明終結遺產管理人職務事件，本院裁定如下：
    主  文
准予解任聲請人為被繼承人張燈樹之遺產管理人職務。
聲請人代墊之必要費用核定為新台幣肆萬捌仟捌佰肆拾肆元。
    理  由
一、按法院選任之遺產管理人於職務執行完畢後，應向法院陳報
    處理遺產之狀況並提出有關文件；親屬會議選定之遺產管理
    人，有其他重大事由者，法院得依利害關係人或檢察官之聲
    請，徵詢親屬會議會員及利害關係人或檢察官之意見後解任
    之，非訟事件法第155條、第148條第3款定有明文。又按大
    陸地區人民繼承臺灣地區人民之遺產，繼承在本條例施行前
    開始者，應自本條例施行之日起算三年內以書面向被繼承人
    住所地之法院為繼承之表示；逾期視為拋棄其繼承權，台灣
    地區與大陸地區人民關係條例第66條第1項、第3項亦有明文
    。
二、聲請意旨略以：聲請人前經本院以98年度財管字第44號裁定
    指定為被繼承人張燈樹之遺產管理人，經於民國98年10月9
    日、同年11月25日刊登公告，公示催告期間分別於99年10月
    8日（對繼承人）及100年5月24日（對債權人及受遺贈人等
    ）屆滿。被繼承人張燈樹遺有台北市○○區○○段一小段
    477地號，權利範圍二分之一之土地1筆。於公示催告期間無
    他人就遺產主張權利或有大陸地區繼承人聲明繼承。遺產於
    墊付地價稅款後，賸餘已依法收歸國有在案。被繼承人張燈
    樹已無遺產可資管理，為此聲請終結遺產管理人職務等語。
三、聲請人主張之事實，業據其提出本院98年度財管字第44號裁
    定、全國財產稅歸總戶財產查詢清單、土地登記謄本、報紙
    、財政部台北市國稅局函、納稅義務人違章欠稅查復表、財
    政部國有財產局台灣北區辦事處函等件為證，堪信為真。被
    繼承人張燈樹於29年9月21日死亡，繼承開始於台灣地區與
    大陸地區人民關係條例施行前，依上開規定，大陸地區人民
    聲明繼承期限自81年9月18日至84年9月17日止，此期間內查
    無繼承人向本院聲明繼承，另對被繼承人張燈樹之繼承人、
    債權人、受遺贈人之公示催告期間均已屆滿。聲請人因管理
    遺產之必要管理費用為新台幣（下同）48,844元，有收據、
    台北市稅捐稽徵處99年地價稅繳納證明書等件在卷可稽，故
    核定聲請人之代墊費用為48,844元。聲請人既已將被繼承人
    張燈樹之遺產處理完畢，則聲請終結遺產管理人職務，即有
    理由，應予准許。
中    華    民    國    100   年     8    月     3    日
                  家事法庭法  官  吳素勤
以上為正本係照原本作成。
如對本裁定抗告，須於裁定送達後10日之不變期間內，向本院提
出抗告狀，並繳納抗告費新臺幣1,000 元。
中    華    民    國    100   年     8    月     3    日
                          書記官  郭麗琴